臺灣雲林地方法院民事簡易裁定
111年度虎簡字第128號
原      告  張文壽  
被      告  蕭世榮  
上列當事人間請求確認債權不存在事件，本院裁定如下：
    主  文
原告之訴駁回。
訴訟費用由原告負擔。
    理  由
一、原告起訴主張：被告前對原告聲請支付命令請求給付互助會
    會錢新臺幣（下同）59,500元，因係發生在民國89年間，至
    今已超過5年時效很久了，被告不得再對原告索取，爰提起
    本件訴訟等語。並聲明：確認被告對原告59,500元之互助會
    會錢債權不存在。
二、原告之訴，其訴訟標的為確定判決之效力所及者，法院應以
    裁定駁回之，民事訴訟法第249條第1項第7款定有明文。依
    同法第436條第2項規定，於簡易訴訟程序適用之。又除別有
    規定外，確定之終局判決就經裁判之訴訟標的，有既判力，
    為同法第400第1項所明定。此判決之實質上確定力，亦稱既
    判力，其內容即為訴訟標的之法律關係，於確定之終局判決
    經裁判者，當事人不得就該法律關係更行起訴，且於其他訴
    訟用作攻擊或防禦方法，亦不得為與確定判決意旨相反之主
    張。所指一事不再理原則，乃指同一事件已有確定之終局判
    決者而言。至所謂同一事件，必同一當事人就同一法律關係
    而為同一之請求，或就同一訴訟標的求為相反之判決，或求
    為與前訴可以代用之判決。命債務人為給付之確定判決，就
    給付請求權之存在有既判力，依民事訴訟法之規定，債務人
    不得對於債權人更行提起確認該給付請求權不存在之訴。債
    務人對於支付命令未於法定期間合法提出異議者，支付命令
    有確定判決同一效力，104年7月1日修正前之民事訴訟法第5
    21條第1項定有明文；故凡確定判決所能生之既判力及執行
    力，於104年7月1日民事訴訟法修正前確定之支付命令亦均
    有之，當事人自不得就該法律關係更行起訴。
三、經查：原告主張被告前就金額為59,500元之會款債權，對原
    告聲請核發本院89年度促字第8155號支付命令（下稱系爭支
    付命令），於89年9月2日確定等情，業據其提出系爭支付命
    令暨確定證明書影本在卷可稽，應堪認定。系爭支付命令既
    於104年7月1日民事訴訟法第521條規定修正前即已確定，則
    依前揭說明，系爭支付命令與確定判決有同一效力，兩造為
    系爭支付命令之當事人，均受既判力之拘束，原告即不得再
    就同一訴訟標的提起確認債權不存在之訴。是本件原告起訴
    請求確認會款債權不存在，其訴為不合法，且無從補正，依
    民事訴訟法第249條第1項第7款規定，應以裁定駁回之。
四、至原告主張系爭支付命令之會款債權已逾請求權時效，被告
    不得再對其請求乙節，係屬強制執行法第14條第1項所定「
    執行名義成立後有消滅或妨礙債權人請求之事由發生」之情
    形，日後被告若持系爭支付命令為執行名義對原告聲請強制
    執行，原告得斟酌是否據以提起債務人異議之訴，一併敘明
    。
五、依民事訴訟法第249條第1項第7款、第95條、第78條，裁定
    如主文。
中　　華　　民　　國　　111 　年　　6 　　月　　30　　日
                  虎尾簡易庭  法  官　黃麗文
以上正本證明與原本無異。
如不服本裁定，得於收受裁定正本後10日內向本院提出抗告狀，
並繳納抗告裁判費新臺幣1,000元。
中　　華　　民　　國　　111 　年　　6 　　月　　30　　日
                              書記官  曾鈺仁